臺灣高等法院臺中分院刑事判決　　　　　94年度上易字第53號
上　訴　人
即　被　告　丁○○
上　訴　人
即　被　告　己○○
上列上訴人等因竊盜等案件，不服臺灣南投地方法院93年度易字
第203號中華民國93年11月3日第一審判決（起訴案號：臺灣南投
地方法院檢察署93年度偵字第1002號，併辦案號：93年度核退偵
字第106號、93年度偵字第1422號），提起上訴，本院判決如下
：
    主 　 文
上訴駁回。
    事 　 實
一、丁○○前於民國（下同）九十一年間，因偽造文書案件，經
    法院判處有期徒刑五月，緩刑三年確定，又因施用毒品案件
    ，經法院判決有期徒刑三月，於九十一年十月十一日易科罰
    金執行完畢，並撤銷前開緩刑，與其於九十二年間所犯施用
    毒品案件所處有期徒刑六月接續執行，於九十三年一月十三
    日易科罰金執行完畢。己○○前於八十八年間，分別因竊盜
    、違反槍砲彈藥刀械管制條例、贓物等案件，經法院各判處
    有期徒刑一年、四月、八月確定，並經本院定其應執行之刑
    為有期徒刑二年二月，於八十九年間，再因違反違反槍砲彈
    藥刀械管制條例，經法院判處有期徒刑五月確定，上開有期
    徒刑徒刑經接續執行，於九十一年五月三日假釋出監，並於
    九十一年十二月七日假釋期滿未經撤銷，視為執行完畢。
二、丁○○與戊○○、丙○○（戊○○、丙○○均經原審分別判
    處有期徒刑一年、六月確定）獲悉己○○有廂型車輪胎之需
    求，即基於意圖為自己不法之所有之犯意聯絡，結夥三人於
    九十三年三月十二日凌晨零時（原判決漏載時刻）左右，由
    丙○○駕駛戊○○所有車牌號碼ＰＥ─四五二八號（起訴書
    誤載為ＲＥ－四五六八號，原判決誤載為ＰＥ－四五六八號
    ）自用小客車，於南投縣竹山鎮內尋找相同類型車胎，行抵
    南投縣竹山鎮○○路二０一號前，發現車牌號碼ＱＷ─八九
    七七號廂型車，旋由丙○○在自用小客車上把風，戊○○、
    丁○○二人下車，續由丁○○在車旁把風，戊○○則以其自
    備之鑰匙一支（未扣案），竊取甲○○所有車牌號碼ＱＷ─
    八九七七號自用廂型車。得手後，丙○○先將車牌號碼ＰＥ
    ─四五二八號自用小客車開往不詳地點放置後，三人則繼續
    駕駛所偷來之車牌號碼ＱＷ─八九七七號廂型車，前往中二
    高竹山交流道涵洞下方，與攜帶破壞剪前來之林義烜（業經
    原審判處有期徒刑六月確定）碰面，繼戊○○並拆解車上之
    ＣＤ音響一部。片刻後，戊○○、丁○○即將廂型車開至南
    投縣竹山鎮○○里○○路○段旁之產業道路上藏匿，並通知
    丙○○於竹山公園搭載其二人。同日上午，戊○○通知林義
    烜車輛藏匿地點，並責其偕同己○○，前往藏匿地點拆卸輪
    胎，林義烜、己○○即各基於收受贓物及故買贓物之犯意，
    於當日上午十一時左右，合抵前開地點，由林義烜、己○○
    及己○○友人綽號年籍不詳之「建明」，以其等攜帶之千斤
    頂等工具拆卸輪胎五個。拆卸後，己○○交付新臺幣（下同
    ）三千元予林義烜而故買之。嗣於九十三年三月十二日十七
    時三十分左右，戊○○、林義烜二人再回到竹山鎮○○里○○路○段之產業道路上，欲繼續拆解該車有價值零件時，為
    警當場查獲，並取回該廂型車剩餘之車體。
三、案經南投縣政府警察局竹山分局報告台灣南投地方法院檢察
    署檢察官偵查起訴及移送併辦。
    理　  由
一、訊之上訴人即被告（下稱被告）丁○○、己○○均矢口否認
    上揭犯行，被告丁○○辯稱：其於九十三年三月十二日凌晨
    ，經同案被告戊○○告知要一同前往取車，其根本不知車牌
    號碼ＱＷ－八九七七號廂型車非戊○○所有，到現場時，戊○○取出自備之鑰匙開啟車門並發動車子，其僅係在旁等候
    ，並非把風，係至戊○○開始拆卸廂型車上之ＣＤ音響時，
    其始知該車係戊○○所竊，並聽從戊○○之建議將廂型車開
    往產業道路上藏匿，其與同案被告丙○○均不知情，亦未獲
    得任何不法利益，並無證據證明其與戊○○係知情云云，被
    告己○○辯稱：其以高於市價之行情之三千元，向林義烜購
    買中古輪胎，且拆解前向林義烜確認無問題，才加以買受，
    實無贓物之認識云云。經查：
　被告丁○○確有於同案被告戊○○竊取車牌號碼ＱＷ－八九
    七七號自用廂型車時在場把風，此已經被告丁○○於警詢中
    自白稱：「是我在旁把風，戊○○用自備鑰匙打開車門竊得
    的... 是戊○○所提議要竊取該自小客車，我就和丙○○跟
    他一同前去竊車。」等語（見九十三年度偵字第一○○二號
    卷第四七頁），於檢察官偵查中自白稱：「（車子何人所偷
    ？）戊○○，我是幫他把風，因為戊○○說他的車子沒有油
    了... 是我把風。」等語（見九十三年度偵字第一○○二號
    卷第九一頁至第九二頁），核與同案被告林義烜於警詢中供
    稱：「是綽號阿興（戊○○），綽號阿義（丁○○）與丙○○三人所行竊的。」等語（見九十三年度偵字第一○○二號
    卷第四Ｏ頁），於檢察官偵查中供稱：「（車子何人所偷？
    ）是阿興（戊○○），阿義（丁○○），丙○○他們三人偷
    來的。是丁○○告訴我的。」等語（見九十三年度偵字第一
    ○○二號卷第七九頁至第八Ｏ頁）；同案被告戊○○於警詢
    中供稱：「是我和阿利（丁○○）用自備鑰匙打開車門竊得
    的。」等語（見九十三年度偵字第一○○二號卷第三三頁）
    ，於檢察官偵查中供稱：「（車子是何人所偷？）是我與丁○○。」等語（見九十三年度偵字第一○○二號卷第八二頁
    ）相符，同案被告戊○○於原審法院復以證人身分證稱：「
    包括我在內一共有三人，被告丁○○也有去。（被告丁○○
    是否知情？）知情。（你所稱知情是指何事？）他和我一起
    下去偷。（你和被告丁○○如何偷？）用我自備的汽車鑰匙
    。」等語（見原審卷第二一八頁），被告丁○○對其證詞不
    僅放棄反詰問，且對其證詞表示實在等語（見原審卷第二二
    Ｏ頁），顯見被告丁○○嗣於本院審理中所為不知情之辯解
    ，並不足採。此外，本件復經被害人甲○○於警詢時（見九
    十三年度偵字第一○○二號卷第六二頁至第六三頁）指訴明
    確，並有照片六張（見九十三年度偵字第一○○二號卷第七
    十頁至第七二頁）、贓物認領保管單一紙（九十三年度偵字
    第一○○二號卷第六五頁）、車輛車牌失竊作業查獲車輛認
    可資料一張（見九十三年偵字第一○○二號卷第六四頁）附
    卷可參。至證人丙○○於本院審理中雖證稱：其以為戊○○
    當時要去牽朋友之車，其當時留在車上，不知道何人所偷，
    也不知道丁○○是否知情等語（見本院卷第一Ｏ四頁），核
    其證言內容，尚無法證明被告丁○○確不知情，況且，參酌
    同案被告戊○○邀同丙○○出門之時間已是半夜，如戊○○
    僅係單純拿取朋友之車，又何須再邀約丁○○、丙○○等人
    前往？如被告丁○○等人並不知情，且戊○○又可自行開鑰
    匙竊車，又何須找他人在場目睹以增加自身被查獲之風險？
    是證人丙○○之證詞，尚無法採為有利被告丁○○認定之證
    據。又證人即同案被告戊○○於本院審理中經傳雖未到庭，
    然其自警詢、檢察官偵查迄原審法院審理中，均一貫地供稱
    係與被告共同竊車等情不移，故本院考量證人戊○○已於原
    審經交互詰問，且當庭給予被告詰問之機會，其陳述又甚為
    明確，並無再訊問之必要，認無庸再行傳喚，附此說明。
  又汽車輪胎，於一般汽車裝修廠或汽車零組件店面可輕易購
    得，被告己○○捨此正途不為，與林義烜自行攜帶工具，親
    赴人跡罕至之竹山鎮○○路○段之產業道路拆解輪胎（見九
    十三年偵字第一○○二號卷第七一頁照片）已違反常情，且
    觀之置於現場之車輛猶懸掛車牌，毫無報廢狀（同上偵查卷
    第七十頁），衡情對該車屬來路不明之贓物，更有認識，況
    且，同案被告林義烜於原審法院以證人身分證稱：其接到戊○○之電話，在電話中說以三千元之代價賣輪胎給被告己○○，其就找己○○一起去拆輪胎，己○○有將三千元交付，
    並未問車子係何人所有，其也未對己○○說要將輪胎送給他
    等語（見原審卷第二七三頁至第二七六頁），足見被告己○○上開所為不知情之辯解，不足採信。
　綜上所述，本件事證明確，被告丁○○、己○○之犯行均足
    以認定，應依法論科。
二、核被告丁○○上開所為，係犯刑法第三百二十一條第一項第
    四款之結夥三人以上竊盜罪，其與同案被告戊○○、丙○○
    三人間，就上開竊盜犯行，互有犯意之聯絡及行為之分擔，
    俱屬共同正犯。被告己○○所為，係犯刑法第三百四十九條
    第二項之故買贓物罪。又查被告丁○○前於九十一年間，因
    偽造文書案件，經法院判處有期徒刑五月，緩刑三年確定，
    又因施用毒品案件，經法院判決有期徒刑三月，於九十一年
    十月十一日易科罰金執行完畢，並撤銷前開緩刑，與其於九
    十二年間所犯施用毒品案件所處有期徒刑六月接續執行，於
    九十三年一月十三日易科罰金執行完畢。己○○前於八十八
    年間，分別因竊盜、違反槍砲彈藥刀械管制條例、贓物等案
    件，經法院各判處有期徒刑一年、四月、八月確定，並經本
    院定其應執行之刑為有期徒刑二年二月，於八十九年間，再
    因違反違反槍砲彈藥刀械管制條例，經法院判處有期徒刑五
    月確定，上開有期徒刑徒刑經接續執行，於九十一年五月三
    日假釋出監，並於九十一年十二月七日假釋期滿未經撤銷，
    視為執行完畢，有臺灣南投地方法院檢察署刑案資料查註紀
    錄表、臺灣高等法院被告全國前案紀錄表各二份在卷可按，
    其等前受有期徒刑執行完畢，於五年內再犯本件最重本刑為
    有期徒刑以上之罪，為累犯，均應依刑法第四十七條之規定
    加重其刑。原審依據上述理由，適用刑法第三百二十一條第
    一項第四款、第三百四十九條第二項、第二十八條、第四十
    七條、第四十一條第一項前段、罰金罰鍰提高標準條例第一
    條前段、第二條，並審酌被告丁○○竊取他人日常生活重要
    交通工具，影響他人權益重大，及就上開竊盜犯行，被告丁○○參與之程度較重，被告己○○貪圖不法利益而故買贓物
    ，致追贓困難，暨其等犯罪後之態度等一切情狀，量處被告
    丁○○有期徒刑八月，被告己○○有期徒刑六月之刑，並就
    被告己○○部分諭知易科罰金之折算標準。且敘明同案被告
    戊○○用以供前揭竊盜犯行所用之鑰匙一把，並非違禁物，
    且未扣案，為免將來執行困難，爰不為沒收之諭知。經核其
    認事用法俱無不合，量刑亦稱允適，被告丁○○、己○○二
    人提起上訴否認犯行部分，均非有理由，應予駁回。
據上論斷，應依刑事訴訟法第三百六十八條，判決如主文。
本案經檢察官乙○○到庭執行職務。
中　　華　　民　　國　　94　　年　　7 　　月　　20　　日
                刑事第七庭  審判長法　官　林　榮　龍
                                  法　官　黃　日　隆
                                  法　官　林　宜　民
上列正本證明與原本無異。
不得上訴。
                                  書記官　陳　振　海
中　　華　　民　　國　　94　　年　　7 　　月　　21　　日
                                                      Ｉ
